# 以有限公司的净资产整体变更为股份公司时,涉及到哪些税种.谢谢

提问人：Wolf9966 时间：2012-10-17 08:37:07
以有限公司的净资产整体变更为股份公司时,涉及到哪些税种.谢谢

回答人：chenyiwei
就该企业自身而言，应不涉及到特定的税务问题，当然因变更后股本大于原先的实收资本需缴纳的印花税等除外。 比较突出的是自然人股东的“利息、股息、红利所得”个人所得税问题，各地目前政策差异较大，请以当地主管税务机关的实际政策把握口径为准。